臺灣臺中地方法院刑事判決
111年度交簡上字第164號
上  訴  人  臺灣臺中地方檢察署檢察官
被      告  王育燐



選任辯護人  張啟富律師（法扶律師）
上列上訴人即被告因過失傷害案件，不服本院臺中簡易庭民國11
1年3月24日第一審判決（原審案號：111年度交簡字第155號；檢
察官提起公訴案號：110年度偵字第16902號）而提起上訴，本院
管轄第二審之合議庭判決如下：
    主      文
上訴駁回。
    事實及理由
一、本案有關過失傷害部分（王育燐涉公共危險部分，業經判決
    確定，非本案審理範圍）經本院審理結果，認第一審判決認
    事用法及量刑均無不當，應予維持，並均引用第一審判決書
    記載之事實、證據及理由如附件。
二、檢察官上訴意旨略以：被告王育燐酒後駕車，且無駕駛執照
    ，惡性重大，應給予較重之刑。又被告迄今未與告訴人何忠
    勳達成和解，彌補其所造成之損害，難認被告有悔意，難認
    原審量刑允當為由，請求將原判決撤銷云云。
三、經查：
  ㈠按刑之量定，係實體法賦予法院得自由裁量之事項，倘未逾
    越法律所規定之範圍，或濫用其權限，即不得任意指為違法
    （最高法院75年台上字第7033號判例意旨參照）。且在同一
    犯罪事實與情節，如別無其他加重或減輕之原因，下級審量
    定之刑，亦無過重或失輕之不當情形，則上級審法院對下級
    審法院之職權行使，原則上應予尊重（最高法院85年度台上
    字第2446號刑事判決意旨參照）。
  ㈡本件原審審酌被告明知其無駕駛執照，依法本為禁止騎乘普
    通重型機車上路之人，且於酒後血液中酒精濃度達百分之0.
    069之情形下，仍貿然騎車上路，不僅漠視自身安危，更罔
    顧其他用路人之生命、身體及財產安全，復未遵守交通規則
    肇事，致告訴人受有前揭傷害，所為誠屬不該；念其犯後坦
    承犯行，態度尚可，兼衡被告、告訴人就車禍發生之過失程
    度，及被告學歷為國中畢業之生活狀況等一切情狀，就過失
    傷害部分量處有期徒刑3月，如易科罰金，以新臺幣1000元
    折算1日，其量刑及所諭知之易科罰金之折算標準均稱允當
    ，揆諸上開說明，原審量刑尚無裁量權濫用、過重或失輕之
    不當或違法之處。
  ㈢檢察官雖以上開理由提起上訴，然原審已就被告無駕駛執照
    仍駕車犯過失傷害部分，依道路交通管理處罰條例第86條第
    1項規定處罰加重其刑，並說明就被告酒醉駕車因而致人受
    傷部分，不再依道路交通管理處罰條例第86條第1項規定加
    重之理由。另告訴人表示被告未與其和解、賠償損害，顯見
    被告犯後態度不佳等語，蓋原審於量刑時，業已就被告尚未
    能與告訴人和解之犯後態度予以審酌。從而，檢察官前揭上
    訴所指，均無理由，應予駁回。
據上論斷，應依刑事訴訟法第455條之1第1項、第3項、第373條
、第368條，判決如主文。
本案經檢察官李毓珮提起公訴、檢察官陳僑舫提起上訴，檢察官
郭姿吟到庭執行職務。
中　　華　　民　　國　　111 　年　　11　　月　　25　　日
                  刑事第七庭    審判長法  官  高增泓   
                    　　　　　　　　　法  官  林忠澤
                    　　　　　　　　　法  官  林雷安
以上正本證明與原本無異。
不得上訴。
　　　　　　　　　　　　　　　　　　　書記官  黃英寬　　
中　　華　　民　　國　　111 　年　　11　　月　　25　　日